# 个别计价法

提问人：毛翻翻 时间：2021-01-04 17:14:00
个别计价法有使用限制吗？

回答人：chenyiwei
根据存货准则，“对于不能替代使用的存货、为特定项目专门购入或制造的存货以及提供劳务的成本，通常采用个别计价法确定发出存货的成本”。
使用个别认定法的前提是对各单项存货能够分别识别（例如每一项商品均有唯一标识），追溯其实物流，确保实物流转与财务账面成本流转的一致性。否则，如果做不到这一点，个别认定法反而会成为利润操纵的工具。